【裁判字號】    97,審訴,1709
【裁判日期】    970620
【裁判案由】    毒品危害防制條例
【裁判全文】
臺灣高雄地方法院刑事判決            97年度審訴字第1709號
公  訴  人  臺灣高雄地方法院檢察署檢察官
被      告  乙○○
指定辯護人  本院公設辯護人黃文德
上列被告因毒品危害防制條例案件，經檢察官提起公訴（97年度
毒偵字第1632號、第2255號），本院合議庭裁定由受命法官獨任
依協商程序審理，判決如下：
    主  文
乙○○施用第一級毒品，處有期徒刑柒月；又施用第一級毒品，
處有期徒刑柒月。應執行有期徒刑壹年。
    事實及理由
一、本件犯罪事實及證據，除犯罪事實「在不詳地點」更正為「
    在高雄縣湖內鄉寧靜王墓之廁所內」；並補充「乙○○曾因
    施用毒品案件，經本院以95年度毒聲字第1799號裁定送觀察
    、勒戒後，於96年1 月16日因無繼續施用毒品傾向釋放」；
    證據部分補充「被告乙○○於本院審理中之自白」外，餘均
    引用檢察官起訴書之記載，如附件。
二、本件被告業已認罪，並經辯護人協助下與檢察官於審判外達
    成協商之合意，渠等合意內容為：被告願受科刑範圍如主文
    所載。經核被告所為，均係犯毒品危害防制條例第10條第1
    項之施用第一級毒品罪，且上開協商合意內容，並無刑事訴
    訟法第455 條之4 第1 項所列不得認罪協商之情形，本件既
    經檢察官聲請改依協商程序而為判決，本院爰不經言詞辯論
    ，於協商合意範圍內為協商判決。
三、應適用之法條：刑事訴訟法第455 條之4 第2 項、第455 條
    之8 、第454 條第2 項，毒品危害防制條例第10條第1 項，
    刑法第11條前段、第51條第5 款。
四、本判決除有刑事訴訟法第455 條之4 第1 項第1 款、第2 款
    、第4 款、第6 款、第7 款所定情形之一，或違反同條第2
    項規定者外，不得上訴。
本案經檢察官林永富到庭執行職務。
中    華    民    國    97    年    6     月    20    日
                  刑事第七庭    法  官  陳君杰
以上正本證明與原本無異。
如不服本判決，應於判決送達後10日內，向本院提出上訴狀。
中    華    民    國    97    年    6     月    20    日
                                書記官  李承悌
附錄本判決論罪科刑法條全文：
毒品危害防制條例第10條第1項
施用第一級毒品者，處6 月以上5 年以下有期徒刑。
附件：
臺灣高雄地方法院檢察署檢察官起訴書
                                     97年度毒偵字第1632號
                                     97年度毒偵字第2255號
     被      告  乙○○  男  30歲（民國○○年○月○日生）
                         住高雄縣路竹鄉○○村○○街9號
                         國民身分證統一編號：Ｚ000000000號
 上列被告因違反毒品危害防制條例案件，已經偵查終結，認應該
 提起公訴，茲將犯罪事實及證據並所犯法條分敘如下：
         犯罪事實
 一、乙○○明知海洛因在我國係主管機關（行政院）公告查禁之
     第一級毒品，不得施用及持有之，竟仍基於施用海洛因之犯
     意，於民國97年1月22日上午7時30分許回溯72小時內之某時
     點，在高雄縣湖內鄉寧靜王墓之廁所內，以將海洛因置入注
     射針筒內並摻水稀釋後，再注射靜脈血管之方式施用海洛因
     1次。嗣97年1月22日上午7時許，乙○○因另涉竊盜案為警
     在高雄縣湖內鄉○○路542巷內查獲，員警進而在警局徵得
     乙○○之同意後對其採驗尿液，而檢驗結果確呈可待因及嗎
     啡陽性反應，始查知上情。
 二、乙○○於上述時、地遭員警採驗尿液後仍不知悔改，再度基
     於施用海洛因之犯意，於97年2月15日凌晨2時12分許回溯72
     小時內之某時點，在不詳地點，以與上開相同之方式再度施
     用海洛因1次。嗣97年2月15日凌晨1時許，乙○○在位於高
     雄縣茄萣鄉○○路上之「冠天下遊藝場」內因形跡可疑為警
     盤查，員警發現其手臂上留有甫注射過靜脈血管之痕跡後，
     即於徵得其同意後將其帶回警局採驗尿液，而檢驗結果亦呈
     可待因及嗎啡陽性反應，始又查知上情。
 二、案經高雄縣政府警察局湖內分局報告偵辦。
         證據並所犯法條
 一、證據名稱及待證事項
 ┌──┬───────────────┬───────────────┐
 │編號│      證據名稱                │       待證事項               │
 ├──┼───────────────┼───────────────┤
 │ 一 │尿液採驗同意書、高雄縣政府警察│被告於97年1月22日上午7時30分許│
 │    │局湖內分局煙毒、麻藥案件嫌犯代│，在警局中親自排放並封瓶之尿液│
 │    │號與真實姓名對照表、台灣檢驗科│經送檢驗之結果，呈嗎啡及可待因│
 │    │技股份有限公司濫用藥物尿液檢驗│陽性反應，參以醫學臨床實驗文獻│
 │    │報告（報告編號KＺ000000000000）│之記載，此檢驗結果堪認被告於採│
 │    │。                            │尿前72小時內曾施用海洛因至少1 │
 │    │                              │次。                          │
 ├──┼───────────────┼───────────────┤
 │ 二 │勘察採證同意書、高雄縣政府警察│被告於97年2月15日上午2時12分許│
 │    │局湖內分局毒品危害防制條例案件│，在警局中親自排放並封瓶之尿液│
 │    │嫌犯代號與真實姓名對照表、台灣│經送檢驗之結果，呈嗎啡及可待因│
 │    │檢驗科技股份有限公司濫用藥物尿│陽性反應，參以醫學臨床實驗文獻│
 │    │液檢驗報告（報告編號：KH200820│之記載，此檢驗結果堪認被告於採│
 │    │104003）。                    │尿前72小時內曾施用海洛因至少1 │
 │    │                              │次。                          │
 ├──┼───────────────┼───────────────┤
 │ 三 │被告於警詢中之陳述、被告手臂上│1.被告曾在高雄縣湖內鄉寧靜王墓│
 │    │留有甫注射過靜脈血管痕跡之照片│  之廁所內施用過海洛因之事實。│
 │    │6張。                         │2.被告係以針筒注射靜脈血管之方│
 │    │                              │  式施用海洛因之事實。        │
 └──┴───────────────┴───────────────┘
 二、核被告所為，係犯毒品危害防制條例第10條第1項之施用第
     一級毒品罪。其先、後2次施用犯行，犯意個別，請予分論
     併罰。
 三、依毒品危害防制條例第23條第2項、刑事訴訟法第251條第1
     項提起公訴。
       此    致
 臺灣高雄地方法院
 中    華    民    國    97    年    4     月    20    日
                                 檢  察  官    甲  ○  ○
 上正本證明與原本無異
 中    華    民    國    97    年    4     月    28    日
                                 書  記  官    林  粲  宸
 所犯法條：
 毒品危害防制條例第10條
 施用第一級毒品者，處 6 月以上 5 年以下有期徒刑。
 施用第二級毒品者，處 3 年以下有期徒刑。


司法院資訊處製作；財團法人民間司法改革基金會備份。
